【裁判字號】    99,消債聲,28
【裁判日期】    990408
【裁判案由】    聲請免責
【裁判全文】
台灣台中地方法院民事裁定            99年度消債聲字第28號
    聲  請  人
    即  債務人  己○○即黃櫻.
    相  對  人
    即  債權人  香港商香港上海匯豐銀行股份有限公司
                （原「中華商業銀行股份有限公司」）
    法定代理人  丙○○
    相  對  人
    即  債權人  台北富邦商業銀行股份有限公司
    法定代理人  梁培華
    相  對  人
    即  債權人  渣打國際商業銀行股份有限公司
    法定代理人  戊○○
    相  對  人
    即  債權人  玉山商業銀行股份有限公司
    法定代理人  庚○○
    代  理  人  謝天時
    相  對  人
    即  債權人  台新國際商業銀行股份有限公司
    法定代理人  甲○○
    相  對  人
    即  債權人  中國信託商業銀行股份有限公司
    法定代理人  丁○○○○
    相  對  人
    即  債權人  慶豐商業銀行股份有限公司
    法定代理人  辛○○
    相  對  人
    即  債權人  長鑫資產管理股份有限公司
    法定代理人  乙○○
    相  對  人
    即  債權人  萬榮行銷顧問股份有限公司
    法定代理人  壬○○
上列當事人間因消費者債務清理事件，債務人聲請更生，經本院
裁定開始清算程序並同時終止清算程序，本院裁定如下：
    主    文
債務人己○○（即黃櫻琴）不免責。
    理    由
一、按債務人有下列各款情形之一者，法院應為不免責之裁定，
    但債務人證明經普通債權人全體同意者，不在此限：一、於
    七年內曾依破產法或本條例規定受免責；二、隱匿、毀損應
    屬清算財團之財產，或為其他不利於債權人之處分；三、捏
    造債務或承認不真實之債務；四、因浪費、賭博或其他投機
    行為，致財產顯然減少或負擔過重之債務，而生開始清算之
    原因；五、於清算聲請前一年內，已有清算之原因，而隱瞞
    其事實，使他人與之為交易致生損害；六、明知已有清算原
    因之事實，非基於本人之義務，而以特別利於債權人中之一
    人或數人為目的，提供擔保或消滅債務；七、隱匿、毀棄、
    偽造或變造帳簿或其他會計文件之全部或一部，致其財產之
    狀況不真確；八、故意於財產及收入狀況說明書為不實之記
    載，或有其他故意違反本條例所定義務之行為，消費者債務
    清理條例第134條定有明文。
二、經查：
  (一)債務人己○○（即黃櫻琴）聲請消費者債務清理事件，前經
    本院裁定開始清算程序並同時終止清算程序確定在案，有本
    院99年度消債清字第18號民事裁定附卷可考。
  (二)復查，本件債務人聲請更生，前經本院於98年 9月17日裁定
    開始更生程序在案，嗣債務人於債權表（總債務 2,274,830
    元）確定後，於98年12月 1日所提出確定之更生方案（每月
    清償3,000元， 8年96期，還款金額288,000元，清償成數約
    12.66%），而債務人最初提出之更生方案經本院定期99年 1
    月12日訊問時，而到場之債權人台北富邦商業銀行股份有限
    公司、渣打國際商業銀行股份有限公司、玉山商業銀行股份
    有限公司、台新國際商業銀行股份有限公司、中國信託商業
    銀行股份有限公司、慶豐商業銀行股份有限公司、萬榮行銷
    顧問股份有限公司均表示不同意，另香港商香港上海豐銀
    行股份有限公司、長鑫資產管理股份有限公司則具狀表示不
    同意，是債務人所提更生方案，即未能依消費者債務清理條
    例第59條、第60條規定獲得債權人會議之可決。
  (三)本件債務人聲請清算，其債務總額高達 2,274,830元，經參
    酌債權人提出其前之消費紀錄，債務人之消費為珠寶銀樓｛
    景瓏珠寶銀樓45,400元、6,800元、50,000元）、萬寶銀樓
    ｝、服飾｛生生服飾店（7次31,130 元）、牧牧屋服飾店（
    3次22,000元）、奧菲衣倉服飾、B2 女裝服飾店、龍成牛仔
    （3次11,280元）、時尚流行鞋坊、KIKI-SISTER衣著館（ 9
    次42,390元）、瑪子精品服飾、貝多兒親子兒童服飾店、龍
    門寢飾精品館9,000元、美大利精品店9,800元、高品精品男
    飾店2,800元、芭金拿服飾7,500元 、台灣奧黛莉3,438元、
    油麻地服飾、喬綺服飾站3,740元｝、預借現金（91年7月40
    ,000元、91年9月31,000元、92年2月43,000元、92年12月37
    ,000元、93年1月50,000元、93年4月173,000元、93年5月35
    ,000元、93年6月19,500元、93年8月93,000元、93年9月57,
    600元、93年10月63,000元、93年1 1月159,000元）、電信
    ｛和信電訊（6,117元、5,873元、5, 017元、6,262元、4,4
    68元、7,751元、15,334元）、全虹企業社、遠傳電信17,30
    0元｝、電視購物（東森購物）、百貨（新光三越百貨 27次
    、中友百貨、台灣莎曼莎百貨、宏美百貨、宏玉百貨商店4,
    725元）、其他（善英商行、華力柔實業公司9,887元、16,0
    53元、老六的店8,170元、NEW WORLD 6,920元）、飯店（大
    成飯店、大億國際酒店）、美容（子翔髮型設計名店、髮題
    美髮工作室、巨星剪燙、最美人兒國際美容公司15,000元）
    、保險（國華人壽）、汽車百貨｛愛車族企業公司 9,616元
    、遠東汽車百貨4,414元、中部豐田汽車（34,000元、10,00
    0元）、裕益汽車（5,583元、2,544元）、耕鼎興業公司5,8
    00元｝、代償債務（93年4月8日230,5 00元、93年 7月29日
    125,000元） 、娛樂（阮故鄉視廳歌唱中心、好樂迪、百視
    達、劍湖山世界）、電子（全國電子）等（其他小額未計）
    ，而其每月消費額度時有逾越薪資總額之情事，此有債權人
    提出之消費帳明細附卷可稽，矧債務人於本院98年 9月16日
    訊問時亦自承百貨公司之消費大部分買服飾；珠寶店買黃金
    飾品，因為父母生日；汽車百貨公司是朋友借我的卡去刷，
    他再給我錢；最美人兒國際可能是酒店，因為我前夫會拿我
    的卡去刷等語。如是，上述消費性質非生活必要之支出，而
    係奢侈、浪費之性質。
三、綜上，債務人之消費紀錄既然有奢侈、浪費以致負擔過重債
    務，而生開始清算之原因，而債權人表示不同意免責，且本
    件債務人又無法證明其業經普通債權人全體之同意，則依上
    揭說明，本件債務人不得免責，爰裁定如主文。
中    華    民    國    99    年    4     月    8     日
                  民事庭法  官   顏世傑
上為正本係照原本作成
如對本裁定抗告應於送達後10日內向本院提出抗告狀，並繳納新
台幣1000元之裁判費。
中    華    民    國    99    年    4     月    8     日
                        書記官   吳美鳳

司法院資訊處製作；財團法人民間司法改革基金會備份。
